臺灣高等法院花蓮分院刑事判決　　　　100年度交上訴字第8號
上　訴　人　臺灣臺東地方法院檢察署檢察官
被　　　告　李泰德
選任辯護人　王丕衍律師
上列上訴人因被告肇事逃逸等案件，不服臺灣臺東地方法院99年
度交訴字第13號中華民國100年6月16日第一審判決（起訴案號：
臺灣臺東地方法院檢察署99年度偵字第954號），就其中諭知無
罪部分，提起上訴，本院判決如下：
    主  文
上訴駁回。
    理  由
一、本案經本院審理結果，認第一審判決對被告李泰德被訴於民
    國98年12月26日犯傷害、毀損及肇事逃逸罪部分為無罪之諭
    知，核無不當，應予維持，並引用如附件第一審判決書記載
    之證據及理由。
二、檢察官上訴意旨以：告訴人陳侑聖具狀請求上訴，略以：
    (一)陳侑聖駕車遭被告追撞以致車毀人傷，係發生在98年12月
      26日，故陳侑聖在原審作證所敘述之細節與案發偵查時有
      所出入，然原審認定不可採，顯然令人難於甘服。
    (二)陳侑聖於98年12月26日上午9時許，在臺東市○○路○段89
      3號前，確遭被告之自用小貨車左後方擦撞，以致造成陳
      侑聖左後車燈罩破裂，後保險桿左側破裂痕，並因而倒向
      右邊水溝致車子翻覆，而被告小貨車保險桿右側與板金接
      縫處刮擦痕，確實遭被告擦撞產生，此亦經臺東縣警察局
      臺東分局知本派出所員警黃元斌於當日對陳侑聖自用小客
      車上述撞痕予以採證，並迅即對被告自用小貨車又前撞痕
      予以採證在卷可稽，苟非遭被告自左後方擦撞，兩車豈有
      如此巧合之撞痕？故原判決之認定，容有違誤。
    (三)又查兩車擦撞高度，陳侑聖自用小客車上之黑色膠質顆粒
      ，因未進一步送請鑑定，亦不能因之否定非被告所撞。
    經核陳侑聖上訴非顯無理由，爰請求將原判決撤銷，更為適
    當合法之判決。
三、駁回上訴之理由：
  1.告訴人陳侑聖所駕自小客車雖有左後車燈罩破裂，後保險桿
    左側破裂痕等情，被告所駕自用小貨車右側與板金接縫處亦
    有刮擦痕等情，惟告訴人所駕車輛左後方擦撞情形嚴重，被
    告所駕自用小貨車右側刮擦情形甚為輕微，參酌告訴人於原
    審自承被撞時沒有聽到聲音等情，則被告車輛是否確有撞及
    告訴人車輛，尚非無疑，而一般車輛前後保險桿附近範圍通
    常是車身最外側部分，極易留下擦碰撞痕跡，自不能因被告
    車輛適有上開刮擦痕即認定必是被告撞及告訴人車輛所留下
    之痕跡。又告訴人車輛上雖殘留有黑色膠質顆粒，但鑑定人
    員是在100年1月11日進行勘察採證，距離案發當時已有年餘
    ，是否已經修復或另遭外力破壞無法判斷，故無法鑑定確認
    是否為被告車輛之黑色保險桿所殘留，有臺東縣警察局鑑識
    課製作之刑案現場勘察報告書1份在卷可按，則本件依告訴
    人及被告車輛所留下之跡證並參酌告訴人之供述，實難遽認
    被告有撞及告訴人車輛之行為。
  2.又告訴人陳侑聖之告訴，係以使被告受刑事追訴為目的，是
    陳侑聖之供述是否屬實，仍應調查其他證據以資審認，原審
    判決亦已說明告訴人陳侑聖歷次之供述，佐以證人陳秀英之
    證詞，認彼等就車輛順序、碰撞有無發出聲音等情，所述並
    不一致，其證據取捨並無違背經驗或論理法則之情形。而原
    審綜合告訴人陳侑聖、證人陳秀英、警員黃元斌之證詞，參
    照卷內車輛照片及前述刑案現場勘察報告書等相關事證，認
    不足以認定被告有肇事逃逸、傷害或毀損之犯行，而判決被
    告無罪，經核並無不合，上訴意旨所指各節，為無理由，本
    件上訴應予駁回。
據上論結，應依刑事訴訟法第373條、第368條，判決如主文。
本案經檢察官葉淑文到庭執行職務。
中    華    民    國  100    年    12    月    9    日
                  刑事庭審判長法  官  何方興
                              法  官  陳秋錦
                              法  官  林碧玲
以上正本證明與原本無異。
本件傷害、毀損罪部分不得上訴。
本判決肇事逃逸部分，依刑事妥速審判法第9條規定，限制以判
決所適用之法令牴觸憲法、違背司法院解釋及違背判例為由方
得上訴。如上訴，應於收受送達後10日內向本院提出上訴書狀，
其未敘述理由者並得於提起上訴狀後10日內向本院補提理由書（
均須按他造當事人之人數附繕本）「切勿逕送上級法院」。
告訴人或被害人如對於本判決不服者，應具備理由請求檢察官上
訴，其上訴期間之計算係以檢察官收受判決正本之日期為準。
中    華    民    國   100    年    12    月    9     日
                              書記官  李閔華
附錄刑事妥速審判法第9條：
除前條情形外，第二審法院維持第一審所為無罪判決，提起上訴
之理由，以下列事項為限：
一、判決所適用之法令牴觸憲法。
二、判決違背司法院解釋。
三、判決違背判例。
刑事訴訟法第三百七十七條至第三百七十九條、第三百九十三條
第一款規定，於前項案件之審理，不適用之。